【裁判字號】    98,訴,1420
【裁判日期】    981223
【裁判案由】    違反毒品危害防制條例
【裁判全文】
臺灣臺南地方法院刑事判決              98年度訴字第1420號
公  訴  人  臺灣臺南地方法院檢察署檢察官
被      告  甲○○
上列被告因違反毒品危害防制條例案件，經檢察官提起公訴（98
年度毒偵字第1782號），被告就被訴事實為有罪之陳述，經本院
裁定由受命法官獨任行簡式審判程序，本院判決如下：
    主  文
甲○○施用第一級毒品，累犯，處有期徒刑捌月，扣案之海洛因
壹包（檢驗後淨重零點零肆公克）沒收銷燬之。
    事  實
一、甲○○前於96年間因施用毒品案件，經臺灣臺中地方法院以
    96年度訴字第3543號判決判處有期徒刑10月確定，甫於97年
    7月12日縮刑期滿執行完畢（於本件構成累犯）。
二、甲○○前於民國92年間施用毒品案件，經本院以92年度毒聲
    字第573 號裁定送勒戒處所觀察、勒戒後，因認有繼續施用
    毒品之傾向，再經本院以92年度毒聲字第2145號裁定其應送
    戒治處所施以強制戒治，嗣其經評估戒治績效合格，再經本
    院以93年度毒聲字第487 號裁定停止戒治並付保護管束，而
    於93年12月8 日保護管束期滿未經撤銷，視為戒治處分已執
    行完畢。
三、詎甲○○仍不知戒除毒癮，於上開強制戒治保安處分執行完
    畢後5年內，復基於施用第一級毒品海洛因之犯意，於98年8
    月11日晚間7 時許，在臺南市○○路○段412號「湯姆熊電子
    遊戲場」之廁所內，以針筒注射之方式，施用第一級毒品海
    洛因1 次。嗣於同年月13日上午10時30分許，為警在上址攔
    檢盤查，當場扣得其所有之第一級毒品海洛因1 包（驗餘淨
    重0.034 公克），並經警採集其尿液檢體送驗後，始知上情
    。
四、案經臺南市警察局第六分局報告臺灣臺南地方法院檢察署檢
    察官偵查起訴。
    理  由
壹、程序事項：
  一、訊之被告甲○○對於起訴之犯罪事實均坦承不諱，並當庭
      表示認罪，而經本院裁定以簡式審判程序加以審理，則依
      據刑事訴訟法第273條之2、同法第159條第2項之規定，不
      適用傳聞法則有關限制證據能力之相關規定，合先敘明。
  二、按觀察、勒戒或強制戒治執行完畢後，5 年內再犯毒品危
      害防制條例第10條之罪者，檢察官應依法追訴，同條例第
      23條第2 項定有明文。查被告有如上開犯罪事實欄二、之
      前科紀錄，嗣於93年12月8 日強制戒治執行完畢，有臺灣
      高等法院被告前案紀錄表1 份在卷為憑。被告於強制戒治
      執行完畢後5 年內再犯本件毒品危害防制條例之罪，即應
      依法追訴、審理。
貳、實體事項：
  一、訊據被告甲○○就上開事實均坦承不諱，並有長榮大學於
      98年8 月24日出具之確認報告、臺南市警察局第六分局送
      驗尿液及年籍對照表各1紙在卷為憑。
  二、按服用海洛因後24小時內約有服用量之80排泄於尿液中，
      其於尿液中排出之最長時限，受施用劑量、施用方式、個
      人體質及其代謝情況等因素影響，因個案而異，一般可檢
      出之最長時限為海洛因服用後2至4天，業經行政院衛生署
      管制藥品管理局於91年9 月23日以管檢字第109652號函述
      明此旨綦詳。
  三、經查，被告經警於98年8 月13日13時30分許採尿送驗，呈
      嗎啡陽性及可待因陽性反應，此有長榮大學於98年8 月24
      日出具之確認報告1 紙在卷可稽，且扣案之第一級毒品海
      洛因1 包，經送高雄市立凱旋醫院以化學呈色法及氣象層
      析質譜儀分析法檢驗，檢驗結果呈現海洛因陽性反應，有
      該院98年8月24日濫用藥物成品檢驗鑑定書1份可資佐證，
      均核與被告自白相符。是被告之自白確係出於真實，可採
      為認定事實之基礎。揆諸前開說明，足認被告確有於上開
      時、地，施用第一級毒品海洛因一次之事實，堪可認定。
  四、綜上所述，本案事證明確，被告上開犯行堪以認定，應依
      法論科。
參、論罪科刑：
  一、核被告所為，係犯毒品危害防制條例第10條第1 項之施用
      第一級毒品罪。又被告持有第一級毒品海洛因並進而施用
      ，其持有之低度行為應為施用之高度行為所吸收，不另論
      罪。
  二、被告曾犯有如犯罪事實欄一、之前科紀錄，其於97年7 月
      12日執行完畢，有台灣高等法院被告前案紀錄表1 份在卷
      為憑，其於有期徒刑執行完畢後5 年內以故意再犯本件有
      期徒刑之罪，為累犯，爰依刑法第47條第1項加重其刑。
  三、茲審酌被告前曾因施用毒品經送強制戒治處分執行完畢後
      ，猶仍不思戒絕毒癮、革除惡習，顯未能深切悔改並記取
      教訓，惟念及被告施用毒品之犯行，在本質上乃屬自我戕
      害身心健康之行為，以及被告犯後尚知坦承犯行，態度良
      好等一切情狀，爰量處如主文所示之刑，以資懲戒。
  四、按查獲之海洛因係第一級毒品，不問屬於犯人與否，應沒
      收銷燬之，此毒品危害防制條例第2條第2項第1 款、第18
      條第1 項前段分別定有明文。查本件扣案之第一級毒品海
      洛因1 小包（檢驗後淨重0.034 公克），經檢驗結果呈現
      海洛因陽性反應，業如上述，故本件扣案之第一級毒品海
      洛因1 小包應依前揭之規定，宣告沒收銷燬之。
據上論斷，應依刑事訴訟法第273條之1第1項、第299條第1 項前
段，毒品危害防制條例第10條第1項、第18條第1項前段，刑法第
11條前段、第47條第1項，判決如主文。
本案經檢察官乙○○到庭執行職務。
中    華    民    國    98    年    12    月    23    日
                  刑事第二庭    法  官  蘇義洲
以上正本證明與原本無異。
如不服本判決，應於本判決送達後10日內，向本院提出上訴書狀
，並應敘述具體理由。如未敘述上訴理由者，應於上訴期間屆滿
後20日內向本院補提理由書狀（均須按他造當事人之人數附繕本
）「切勿逕送上級法院」。
                                書記官  張宜柔
中    華    民    國    98    年    12    月    23    日
附錄法條
毒品危害防制條例第10條
施用第一級毒品者，處 6 月以上 5 年以下有期徒刑。
施用第二級毒品者，處 3 年以下有期徒刑。


司法院資訊處製作；財團法人民間司法改革基金會備份。
